【裁判字號】    90,易,228
【裁判日期】    900703
【裁判案由】    竊盜
【裁判全文】
臺灣苗栗地方法院刑事判決                            九十年度易字第二二八號
    公  訴  人  臺灣苗栗地方法院檢察署檢察官
    被      告  己○○
                丙○○
                甲○○
右列被告因竊盜等案件，經檢察官提起公訴（九十年度偵字第一○九二、毒偵第六三
八號），本院判決如左：
    主  文
己○○結夥三人以上帶兇器竊盜，累犯，處有期徒刑拾月。扣案之鐮刀壹把沒收。
又施用第二級毒品，累犯，處有期徒刑捌月。應執行有期徒刑壹年陸月，扣案之鐮刀
壹把沒收。
甲○○結夥三人以上帶兇器竊盜，累犯，處有期徒刑拾月。扣案之鐮刀壹把沒收。
丙○○結夥三人以上帶兇器竊盜，處有期徒刑捌月。扣案之鐮刀壹把沒收。
    事  實
一、己○○曾因違反麻醉藥品管理條例案件，經法院判處有期徒刑三月，如易科罰金
    ，以三百元折算一日確定，於民國八十六年十月二十一日易科罰金執行完畢；甲○○前亦因違反麻醉藥品管理條例案件，經法院判處有期徒刑五月，如易科罰金
    ，以三百元折算一日確定，於八十七年十一月二十九日執行完畢；詎均不知悔改
    ，復基於意圖為自己不法之所有之犯意聯絡，夥同丙○○，結夥三人於九十年二
    月十九日下午三時許，共乘車號Ｍ六–五七九五號自小客車，至苗栗縣西湖鄉五
    湖村六鄰七七號旁之檳榔園，由甲○○、丙○○負責把風，己○○則手持客觀上
    對人之身體、生命具有危險性足供兇器使用之鐮刀一把（為丙○○所有），進入
    前開檳榔園，竊得戊○○所種植之檳榔二千二百顆。嗣因丁○○見己○○、丙○○、甲○○三人行跡可疑，而報警循線查獲上情。並扣得前揭鐮刀一把。
二、己○○前因涉嫌二次施用毒品案件，先經台灣高等法院裁定送觀察、勒戒後，認
    為無繼續施用毒品之傾向，於民國八十七年八月二十日，以八十七年度上易字三
    八一九號判處免刑確定；再經台灣桃園地方法院裁定送觀察、勒戒後，認為有繼
    續施用毒品傾向，由該院裁定送強制戒治，並於八十九年三月二十七日，以八十
    八年度易字第二五三二號判處有期徒刑七月確定，而上開強制戒治處分，業於同
    年十一月十日執行期滿。惟己○○復基於施用毒品之犯意，於九十年二月十六日
    ，在苗栗縣銅鑼鄉銅鑼工業區內某處，施用第二級毒品安非他命，嗣經苗栗看守
    所於九十年二月二十日採集其尿液送驗而查獲上情。
三、案經苗栗縣警察局通霄分局報請及台灣苗栗看守所移送臺灣苗栗地方法院檢察署
    檢察官偵查起訴。
    理  由
一、竊盜罪部分
    訊之被告三人均否認竊盜犯行，被告己○○辯稱：渠等原本要去掃墓，到檳榔園
    看到雜草叢生，以為是無主物才下去割的；被告丙○○辯稱：去找甲○○之朋友
    綽號長毛的要去看車子，伊沒有下去偷檳榔，也不知道己○○在作什麼；被告甲○○辯稱：當天伊在武聖廟附近看到蘇、曾二人，他們二人要去找綽號長毛的談
    電瓶的事，伊只是搭便車，伊見己○○在割檳榔時就自己一個人先走了，確實未
參與偷檳榔之事云云。惟查：被告己○○於警訊中供稱扣案之鐮刀一把是他的，
    於本院審理時又改口說是丙○○的，而同案被告丙○○則始終供稱扣案之鐮刀是
    伊的，被告甲○○亦供稱是丙○○的，就作案之工具到底是何人所有，竟然前後
    供述不一，尤其是被告己○○，竟然將不是自己的東西說成是他自己的，顯然作
    賊心虛，係為圓其當天要去掃墓才帶鐮刀之謊又怕同案被告丙○○說錯才作此陳
    述，且三人一起出門竟在車上放一把鐮刀，衡情若非欲竊取檳榔之用又作何途；
    次查，被告等雖稱三人一起欲找綽號長毛者談事情，但經本院隔離訊問結果，被
    告丙○○稱找長毛者是為要看車子，被告甲○○則稱是為問電瓶之事，二者跟本
    無交集，是渠等稱欲一起去找長毛者，係事後串証之詞，不足為採。況被告三人
    如何於右開時地竊取檳榔，業据目擊証人即丁○○、乙○○於偵查時及本院審理
    中供述明確在卷，並有贓物認領保管單一紙附卷及鐮刀一把扣案可証，被告等所
    辯，均無可採，渠等竊盜犯行均堪認定。
二、毒品危害防制條例罪部分
    右揭犯罪事實業据被告己○○於偵審中坦承不諱，並有私立中山醫學院附設孫中
    山先生紀念醫院藥物濫用檢驗中心出具之尿液檢驗報告附卷可稽；又被告前因施
    用毒品案件，先經台灣高等法院依職權送觀察、勒戒後，認為無繼續施用毒品之
    傾向，由該院判處免刑確定；嗣經依台灣桃園地方法院法院裁定送觀察、勒戒後
    ，認為有繼續施用毒品傾向，由該院裁定送強制戒治，並判處有期徒刑七月確定
    ，而上開強制戒治處分，業於同年十一月十日執行期滿，有起訴書、判決書及台
    灣苗栗地方法院檢察署刑案資料查註紀錄表各一紙在卷足憑，其三犯施用毒品之
    犯行堪予認定。
三、核被告丙○○、甲○○所為，係犯刑法第三百二十一條第一項第三款、第四款之
    結夥三人以上帶兇器竊盜罪；被告己○○所為，係犯刑法第三百二十一條第一
    項第三款、第四款之結夥三人以上帶兇器竊盜罪及毒品危害防制條例第十條第
    二項之施用第二級毒品罪。被告三人所犯加重竊盜罪，彼等間有犯意聯絡及行為
    分擔，均為共同正犯。被告己○○所犯上開二罪，行為互殊，罪名不同，犯意各
    別，應分論並罰。被告己○○曾因違反麻醉藥品管理條例案件，經法院判處有期
    徒刑三月，如易科罰金，以三百元折算一日確定，於民國八十六年十月二十一日
    易科罰金執行完畢；甲○○前因違反麻醉藥品管理條例案件，經法院判處有期徒
    刑五月，如易科罰金，以三百元折算一日確定，於八十七年十一月二十九日執行
    完畢；有台灣高等法院被告全國前案紀錄表附卷可查，二人於五年內再犯本件有
    期徒刑以上刑之罪，為累犯，依法加重其刑。爰審酌各被告之品行、犯罪之動機
    、目的、手段、所生之危害及犯罪後之態度等一切情狀，分別量處如主文所示之
    刑並定被告己○○應執行之刑。扣案之鐮刀一把為被告丙○○所有且係供犯罪所
    用之物，併予宣告沒收。
據上論斷，應依刑事訴訟法第二百九十九條第一項前段，毒品危害防制條例第十條第
二項、刑法第十一條前段、第二十八條、第三百二十一條第一項第三款、第四款、第
四十七條、第五十一條第五款、第三十八條第一項第二款，判決如主文。
本案經檢察官 陳 佞 如 到庭執行職務
中    華    民    國    九十    年    七      月      三        日
                                     台灣苗栗地方法院刑事第一庭
                                           法  官  林  誌  誠
右正本證明與原本無異。
如不服本判決，應於送達後十日內向本院提出上訴狀(須附繕本)，上訴於台灣高等
法院台中分院。
       書記官  蕭  榮  峰
中    華    民    國    九十    年    七      月      三        日
附錄論罪科刑法條
刑法第三百二十一條  犯竊盜罪而有左列情形之一者，處六月以上五年以下有期徒刑
  ：
    一  於夜間侵入住宅或有人居住之建築物、船艦，或隱匿其內而犯之者。
    二  毀越門扇、牆垣或其他安全設備而犯之者。
    三  攜帶兇器而犯之者。
    四  結夥三人以上而犯之者。
    五  乘火災、水災或其他災害之際而犯之者。
    六  在車站、埠頭而犯之者。
  前項之未遂犯罰之。
    意圖為自己或第三人不法之所有，而竊取他人之動產者，為竊盜罪，處五年以下
  有期徒刑、拘役或五百元以下罰金。
毒品危害防制條例第十條第二項：
施用第二級毒品者，處三年以下有期徒刑。


司法院資訊處製作；財團法人民間司法改革基金會備份。
